臺灣高等法院刑事裁定
109年度聲字第261號
聲  請  人  臺灣高等檢察署檢察官
受  刑  人  鄭澤民  


                      （現於法務部○○○○○○○執行中）上列聲請人因受刑人數罪併罰有二裁判以上，聲請定其應執行之刑（聲請案號：109年度執聲字第12號），本院裁定如下：
    主  文
鄭澤民所犯如附表所示之罪，應執行有期徒刑捌年。
    理  由
一、聲請意旨略以：上列受刑人鄭澤民因違反毒品危害防制條例
    等數罪，先後經判決確定如附表，應依刑法第53條、第51條
    第5款規定，定其應執行之刑，爰依刑事訴訟法第477條第1
    項聲請裁定等語。
二、按裁判確定前犯數罪者，併合處罰之。但有下列情形之一者
    ，不在此限：一、得易科罰金之罪與不得易科罰金之罪；前
    項但書情形，受刑人請求檢察官聲請定應執行刑者，依第51
    條規定定之。並數罪併罰，宣告多數有期徒刑者，於各刑中
    之最長期以上，各刑合併之刑期以下，定其刑期，但不得逾
    30年。且數罪併罰，有二裁判以上者，依刑法第51條之規定
    ，定其應執行之刑，刑法第50條第1項但書第1款、第2項、
    第51條第5款及第53條分別定有明文。次按定應執行之刑，
    應由犯罪事實最後判決之法院檢察官聲請該法院依上開規定
    裁定之，刑事訴訟法第477條第1項亦有明定。
三、經查，受刑人因違反毒品危害防制條例等數罪，經臺灣臺北
    地方法院、臺灣新北地方法院及本院先後判處如附表所示之
    刑，均經分別確定在案，且受刑人所犯如附表編號3至17所
    示之各罪，其犯罪行為時均於如附表編號1、2所示判決確定
    日期（即民國107年1月29日）前所為；而受刑人所犯如附表
    編號3至4、7至8、13、15所示之罪，均係得易科罰金之罪，
    但如附表編號1至2、5至6、9至12、14、16至17所示之罪，
    均係不得易科罰金之罪，茲檢察官經受刑人請求就如附表所
    示各罪聲請合併定其應執行之刑，此有臺灣臺北地方檢察署
    依102年1月23日修正之刑法第50條調查受刑人是否聲請定應
    執行刑調查表在卷可稽（見本院卷第14至16頁），核與上揭
    規定並無不合。進而，檢察官就受刑人如附表所示各罪所處
    之刑，聲請最後事實審之本院定其應執行之刑（聲請書附表
    編號7至9「偵查（自訴）機關年度案號」欄內應補充「臺北
    地檢」等語；編號17「犯罪日期」欄內應修正為「107年1月
    16日晚間6時50分許」等語），本院審核認聲請正當，應予
    准許。綜上，審酌本件內部性及外部性界限，及受刑人所犯
    如附表所示各罪之犯罪類型、態樣、侵害法益等情狀，復就
    其所犯數罪為整體之非難性評價後，依比例原則定其應執行
    之刑如主文所示。此外，按數罪併罰中之一罪，依刑法規定
    得易科罰金，若因與不得易科之他罪併合處罰結果而不得易
    科罰金時，原可易科部分所處之刑，自亦無庸為易科折算標
    準之記載（司法院釋字第144號解釋意旨參照）。查受刑人
    所犯如附表編號3至4、7至8、13、15所示之罪，原雖得易科
    罰金，惟因與不得易科罰金之如附表編號1至2、5至6、9至1
    2、14、16至17所示之罪併合處罰結果而不得易科罰金時，
    即無庸為易科罰金之記載，附此敘明。
據上論斷，應依刑事訴訟法第477條第1項，刑法第50條第1項第1
款、第2項、第53條、第51條第5款，裁定如主文。
中　　華　　民　　國　 109　　年　　1 　　月　　 20 　日
                  刑事第九庭    審判長法　官  潘翠雪
                                      法　官  林庚棟
                                      法　官  葉力旗
以上正本證明與原本無異。
如不服本裁定，應於收受送達後五日內向本院提出抗告狀。
                                      書記官  王心琳
中　　華　　民　　國　　109 　年　　1 　　月　　20　　日

附表：                                                  
編         號  1 2 3 罪         名  毒品危害防制條例 毒品危害防制條例 毒品危害防制條例 宣    告    刑  有期徒刑7月 有期徒刑7月 有期徒刑4月 犯  罪  日  期  106年4月5日為警採尿前往前回溯96小時內之某時許 106年7月18日晚間8時許 106年12月3日晚間6時許  偵查(自訴)機關年度案號  臺北地檢106年度毒偵字第3183號、第3356號  新北地檢106年度毒偵字第10966號 最後事實審 法    院 臺北地院  新北地院  案    號 106年度審易字第2655號   107年度簡字第2884號  判決日期 106年12月27日  107年5月4日 確定判決 法    院 臺北地院  新北地院  案    號 106年度審易字第2655號   107年度簡字第2884號  判決確定日期 107年1月29日  107年5月29日 是否得易科罰金  否  是 備           註  1.臺北地檢107年度執字第1286號 2.編號1至2經臺灣臺北地方法院以106年度審易字第2655號判決應執行有期徒刑1年確定  新北地檢107年度執字第10080號     編號1至15經臺灣新北地方法院以108年度聲字第51號裁定應執行有期徒刑6年確定     編號1至16經臺灣新北地方法院以108年度聲字第1777號裁定應執行有期徒刑6年5月，受刑人不服提起抗告，經本院以108年度抗字第1005號裁定抗告駁回確定   
編         號  4 5 6 罪         名  竊盜 竊盜 竊盜 宣    告    刑  有期徒刑3月 有期徒刑7月 有期徒刑7月 犯  罪  日  期  106年11月27日凌晨1時11分許 106年12月28日凌晨2時1分許 107年1月7日上午7時30分至44分許  偵查(自訴)機關年度案號  臺北地檢107年度偵字第5342號、第5349號、第6058號   最後事實審 法    院 臺北地院    案    號 107年度審易字第1072號     判決日期 107年6月5日   確定判決 法    院 臺北地院    案    號 107年度審易字第1072號     判決確定日期 107年7月2日   是否得易科罰金  是 否  備           註  臺北地檢107年度執字第5177號 1.臺北地檢107年度執字第5175號 2.編號5至6經臺灣臺北地方法院以107年度審易字第1072號判決應執行有期徒刑1年確定    編號1至15經臺灣新北地方法院以108年度聲字第51號裁定應執行有期徒刑6年確定     編號1至16經臺灣新北地方法院以108年度聲字第1777號裁定應執行有期徒刑6年5月，受刑人不服提起抗告，經本院以108年度抗字第1005號裁定抗告駁回確定   
編         號  7 8 9 罪         名  毒品危害防制條例 毒品危害防制條例 藥事法 宣    告    刑  有期徒刑5月 有期徒刑6月 有期徒刑8月 犯  罪  日  期  106年10月11日晚間7時30分許 106年11月16日上午9時許 106年11月23日晚間8時許  偵查(自訴)機關年度案號  臺北地檢107年度偵字第3720號、107年度毒偵緝字第73號、第74號   最後事實審 法    院 臺北地院    案    號 107年度審易字第766號、107年度審訴字第290號     判決日期 107年4月30日   確定判決 法    院 臺灣高院    案    號 107年度上訴字第1764號     判決確定日期 107年6月28日  107年7月16日 是否得易科罰金  是  否 備           註  1.臺北地檢107年度執字第5625號 2.編號7至8經臺灣臺北地方法院以107年度審易字第766號、107年度審訴字第290號判決應執行有期徒刑9月確定  臺北地檢107年度執字第5649號     編號1至15經臺灣新北地方法院以108年度聲字第51號裁定應執行有期徒刑6年確定     編號1至16經臺灣新北地方法院以108年度聲字第1777號裁定應執行有期徒刑6年5月，受刑人不服提起抗告，經本院以108年度抗字第1005號裁定抗告駁回確定   
編         號  10 11 12 罪         名  竊盜 竊盜 竊盜 宣    告    刑  有期徒刑7月 有期徒刑7月 有期徒刑7月 犯  罪  日  期  107年1月12日下午5時至同月13日晚間9時30分許間之某時 106年12月29日凌晨1時許 107年1月14日下午1時許   偵查(自訴)機關年度案號  臺北地檢107年度偵字第4111號 新北地檢107年度偵字第6539號、第7574號  最後事實審 法    院 臺北地院 新北地院   案    號 107年度審易字第852號  107年度審易字第1234號   判決日期 107年5月30日 107年6月7日  確定判決 法    院 臺北地院 新北地院   案    號 107年度審易字第852號  107年度審易字第1234號   判決確定日期 107年6月25日 107年7月17日  是否得易科罰金  否 否  備           註  臺北地檢107年度執字第5971號 1.新北地檢107年度執字第12930號 2.編號11至12經臺灣新北地方法院以107年度審易字第1234號判決應執行有期徒刑10月確定    編號1至15經臺灣新北地方法院以108年度聲字第51號裁定應執行有期徒刑6年確定     編號1至16經臺灣新北地方法院以108年度聲字第1777號裁定應執行有期徒刑6年5月，受刑人不服提起抗告，經本院以108年度抗字第1005號裁定抗告駁回確定   
編         號  13 14 15 罪         名  毒品危害防制條例 竊盜 毒品危害防制條例 宣    告    刑  有期徒刑5月 有期徒刑7月 有期徒刑5月 犯  罪  日  期  107年1月14日之某時許 106年12月26日凌晨2時57分許 107年1月10日晚間8時許  偵查(自訴)機關年度案號  臺北地檢107年度毒偵字第1101號 新北地檢107年度偵字第16823號 新北地檢107年度毒偵字第918號 最後事實審 法    院 臺北地院 新北地院 新北地院  案    號 107年度審簡字第768號  107年度審易字第2165號 107年度簡字第4846號  判決日期 107年4月18日 107年9月21日 107年9月17日 確定判決 法    院 臺北地院 新北地院 新北地院  案    號 107年度審簡字第768號  107年度審易字第2165號  107年度簡字第4846號  判決確定日期 107年8月8日 107年10月30日 107年10月27日 是否得易科罰金  是 否 是 備           註  臺北地檢107年度執字第6619號 新北地檢107年度執字第17206號 新北地檢107年度執字第18589號   編號1至15經臺灣新北地方法院以108年度聲字第51號裁定應執行有期徒刑6年確定     編號1至16經臺灣新北地方法院以108年度聲字第1777號裁定應執行有期徒刑6年5月，受刑人不服提起抗告，經本院以108年度抗字第1005號裁定抗告駁回確定   
編         號  16 17 （以下空白） 罪         名  竊盜 毒品危害防制條例  宣    告    刑  有期徒刑7月 有期徒刑3年10月  犯  罪  日  期  107年1月12日上午10時42分許 107年1月16日晚間6時50分許   偵查(自訴)機關年度案號  新北地檢107年度偵字第16816號 臺北地檢107年度偵字第19273號  最後事實審 法    院 新北地院 臺灣高院   案    號 107年度審易字第3063號  108年度上訴字第1271號   判決日期 108年1月24日 108年10月24日  確定判決 法    院 臺北地院 臺灣高院   案    號 107年度審易字第3063號  108年度上訴字第1271號   判決確定日期 108年3月5日 108年11月21日  是否得易科罰金  否 否  備           註  1.新北地檢108年度執字第5844號 2.編號1至16經臺灣新北地方法院以108年度聲字第1777號裁定應執行有期徒刑6年5月，受刑人不服提起抗告，經本院以108年度抗字第1005號裁定抗告駁回確定 臺北地檢108年度執字第8714號